臺灣高等法院臺南分院刑事判決　　　　　　　　九十三年度上訴字第六四號　　Ｇ
　　　上　訴　人　台灣台南地方法院檢察署檢察官
　　　被　　　告　戊　○　○
右上訴人因被告竊盜等案件，不服臺灣台南地方法院九十二年度易字第一二一三號中
華民國九十二年十二月五日第一審判決（起訴案號：臺灣台南地方法院檢察署九十二
年度偵字第七一五四號、九十二年度營偵字第一一二四號；暨移
年度偵字第二八四０號、二八三九號、九十二年度營偵字第一四一七號），提起上訴
，本院判決如左：
      主      文
原判決撤銷。
戊○○連續踰越牆垣竊盜，處有期徒刑壹年拾月；「長鴻男性服飾店」參張簽帳單上
偽造「癸○○」之署押參枚、兩張行動電話服務申請書內同意欄之申請人簽章上偽造
之「子○○」印文兩枚，均沒收之。
      事      實
一、戊○○基於意圖為自己不法所有之概括犯意，連續為下列行為：
  (1)先於民國（下同）九十二年四月三日上午十一時許，自其位於臺南縣官田鄉南廓
    村十三鄰三結義十五之五十號居處三樓陽台，踰越牆垣至隔鄰即五十一號己○○
    與癸○○之住處，見玻璃門未上鎖，即徒手開啟玻璃門進入後（侵入住宅部份未
    經告訴，亦未經起訴），竊取房間床頭櫃上己○○所有之如附表一編號一至三所
    示之手機三支、現金新臺幣（下同）一千五百元及癸○○所有之如附表二所示之
    信用卡二張，得手後現金供己花用，手機則贈與不知情之友人使用。戊○○再於
    同日（三日）下午三時二十五分許，至址設臺南縣新營市○○路○段十三號「神
    腦國際通訊行」內，向不知情之店員古瓊枚佯稱欲購買型號為ＨＧ一一○型之韓
    國產手機，並持癸○○如附表二編號一所示之信用卡，訛稱「癸○○係其表姐」
    云云消費，致古瓊枚不疑有他即交付上開手機，戊○○並於簽帳單上偽造「癸○○」之署押三枚（簽帳單三張已滅失），製作交付予古瓊枚行使之；復於同日（
    三日）下午三時五十六分許，再至林鴻樹址設於臺南縣新營市○○路二十七號之
    一「長鴻男性服飾店」內，以相同詐欺之手法向林鴻樹購買男性內衣褲二套，並
    在簽帳單上再偽造「癸○○」之署押三枚，製作交付予林鴻樹行使之，上開偽造
    簽帳單之行為所盜刷金額共計一萬八千七百九十元，均足生損害於癸○○本人。
  (2)戊○○又於九十二年四月底至五月初某日，於台南縣新營市中華夜市內，見陳偉
    志於某火鍋攤內消費後，付款不注意之際，乘機竊取陳偉志置於桌上之摩扥蘿拉
    廠牌Ｖ六六型及序號為000000000000000號行動電話，得手後即
    於九十二年五月三日，持上開行動電話至位於台南縣新營市○○路一０二號之「
    永信當舖」以一千二百元代價，典當予不知情之蔡崇梁。
  (3)戊○○復承上開不法所有之犯意，又於九十二年九月六日下午五時三十分許，在
    臺南縣新營市○○路五號公園內籃球場旁，見甲○○將其所有如附表一編號四所
    示之手機置放在座椅上而未注意之際，即徒手竊取甲○○所有之上開手機得手。
  (4)戊○○又連續於附表三編號二至八所示之時間及地點（九十二年五月十一日起至
    九十二年九月十日止），竊取壬○○、乙○○、辛○○、丙○○、丁○○及不詳
    姓名之人等人所有之手機等財物得手，除將部分物品持往不知情的當舖典當花用
    外，並未經子○○之同意，於九十二年五月一日，基於行使偽造私文書之犯意，
    先行在台南縣新營市○○路與三民路口刻印店，請不知情之人偽刻「子○○」之
    印章一枚（已滅失），再向位於台南縣新營市之和信電訊股份有限公司（下稱和
    信公司），佯以「子○○」之名義，申請行動電話，在和信公司之兩張行動電話
    服務申請書申請人資料欄上寫下「子○○」之姓名，並蓋用偽造「子○○」之印
    章於申請書用戶欄上，偽造「子○○」之印文二枚，以偽造行動電話服務申請書
    ，持之向和信公司申請0000000000號、0000000000號行動
    電話使用，致和信公司陷於錯誤而交付前開行動電話門號之SIM卡予戊○○，致
    生損害於子○○及和信公司。犯罪事實(1)部分為癸○○及店員古瓊枚發覺有異而
    報警循線查獲，犯罪事實(2)部分為警循線查獲，犯罪事實(3)部分則為警執行便衣
    勤務時當場查獲，犯罪事實(4)部分經警循線查獲。
二、犯罪事實(1)部分由臺南縣警察局麻豆分局，犯罪事實(3)部分由臺南縣警察局新營
    分局報請台灣台南地方法院檢察署檢察官偵查起訴；犯罪事實(2)部分為臺南縣警
    察局，犯罪事實(4)部分由台南縣警察局麻豆分局、新營分局報請台灣台南地方法
    院檢察署檢察官移送併辦。
      理      由
一、被告戊○○經本院合法傳喚，無正當理由而未到庭陳述，惟查，右揭犯罪事實，
    業據被告戊○○分別於警詢、偵查或原審法院審理時供承不諱，核與告訴人癸○○、己○○、甲○○、庚○○、子○○、壬○○、乙○○、辛○○、丙○○、丁○○等人之指訴及證人古瓊枚、林鴻樹、蔡崇梁、蘇正文之證述情節相符，並有
    告訴人甲○○及證人林鴻樹立具之贓物認領保管單、美商花旗銀行有限公司臺北
    分行出具之盜刷明細表、長鴻男性服飾店簽帳單、財團法人聯合信用卡處理中心
    九十二年七月十一日（九二）聯卡會計字第三一○號函、中華電信股份有限公司
    及和信電訊股份有限公司通聯紀錄、永信當鋪之押當臺帳、當票、讓渡書二張、
    照片一張、保管條一張、行動電話服務申請書二張、贓物認領保管書等附卷可稽
    。被告自白核與事實相符，應堪採信。本件事證明確，被告犯行，已堪認定。
二、犯罪事實(1)部分：按被告自其居處三樓陽台，踰越被害人居處之牆垣入內竊盜，
    核被告所為，係犯刑法第三百二十一條第一項第二款之踰越牆垣竊盜罪（侵入住
    宅部份未經告訴，亦未經起訴），又被告持竊得之信用卡至神腦國際通訊行、長
    鴻男性服飾店訛稱「癸○○」係其表姐云云，並於簽帳單上偽造「癸○○」之署
    押，持以購買手機及男性內衣褲，則係犯刑法第二百十六條、第二百十條行使偽
    造私文書罪及同法第三百三十九條第一項詐欺取財罪。犯罪事實(2)部分：核被告
    所為，係犯刑法第三百二十條第一項之竊盜罪。犯罪事實(3)部分：被告所為，係
    犯刑法第三百二十條第一項之竊盜罪。犯罪事實(4)部分，被告竊取附表三編號二
    至八所示被害人壬○○等人所有財物，係犯刑法第三百二十條第一項之竊盜罪，
    又被告偽刻「子○○」之印章，蓋用偽造「子○○」之印章於行動電話服務申請
    書用戶欄上，以偽造「子○○」之印文後，持之向和信公司申請行動電話使用，
    致和信公司陷於錯誤而交付前開行動電話門號之SIM卡予戊○○，致生損害於子
    ○○及和信公司，則係犯刑法第二百十六條、第二百十條之行使偽造私文書罪，
    及同法第三百三十九條第一項之詐欺取財罪。至被告在行動電話服務申請書之申
    請書之「申請人資料」欄個人姓名項上所寫之「子○○」姓名，只是表示申請人
    之姓名，並非簽名表示負責，自非署押性質。另被告利用不知情之人盜刻「子○○」之印章係間接正犯。被告於簽帳單上偽造署押之行均為係偽造私文書之部分
    行為，而被告偽造「子○○」印章後，再用以偽造「子○○」之印文，其偽造印
    章之行為，為偽造印文之目的行為所吸收，又其偽造私文書後，持以行使，其偽
    造之低度行為為行使之高度行為所吸收，均不另論罪。又被告先後多次竊盜、行
    使偽造私文書及詐欺取財犯行，時間緊接，犯罪構成要件相同，顯係出於概括之
    犯意為之，均應依連續犯論處（竊盜部分應論以刑法第三百二十一條第一項第二
    款之加重竊盜罪），並酌加重其刑。被告所犯上開加重竊盜、行使偽造私文書及
    詐欺取財三罪間，有方法結果之牽連關係，依刑法第五十五條之規定，依牽連犯
    之規定從一重之連續加重竊盜罪論處（此部分公訴人誤載為連續行使偽造私文書
    罪嫌處斷，附此敘明）。犯罪事實(2)──即九十二年度營偵字第一四一七號部分
    、(4)──即九十三年度偵字第二八四０號、第二八三九號部分，雖未經起訴，然
    與本案已起訴部分，有連續犯及牽連犯之裁判上一罪關係，本院自得審判。
三、原審以被告罪證明確，予以論罪科刑，固非無見，惟查，被告於原審判決後，又
    連續犯罪，原審未及審理，尚有未洽，上訴人即檢察官執此提出上訴，自屬有理
    由，應由本院撤銷改判。爰審酌被告犯罪之動機、目的、手段、所生危害、其品
    行智識程度、犯罪坦承犯行後態度等一切情狀，量處如主文第二項所示之刑，以
    資懲儆。又被告在「長鴻男性服飾店」之簽帳單上偽造之「癸○○」署押三枚（
    簽帳單一式三份），及於兩張和信公司行動電話服務申請書同意欄上偽造之「子
    ○○」印文二枚、係偽造之署押及印文，應依刑法第二百十九條之規定宣告沒收
    ，另神腦國際通訊行之簽帳單，已遭撕毀，此經證人古瓊枚證述在卷，其上之偽
    造「癸○○」署押三枚，既已滅失，又偽造之「子○○」印章一枚，也已滅失，
    復經被告於警訊中供述明確，此部分即不另為沒收之諭知。
四、被告戊○○經合法傳喚，無正當理由未到庭，爰不待其陳述，逕行判決。
據上論斷，應依刑事訴訟法第三百六十九條第一項前段、第三百六十四條、第三百七
十一條、第二百九十九條第一項前段，刑法第五十六條、第三百二十一條第一項第二
款、第二百十條、第二百十六條、第三百三十九條第一項、第五十五條後段、第二百
十九條，判決如主文。
本案經檢察官劉得鉦到庭執行職務。
中    華    民    國      九十三      年      四      月      二十      日
                                  臺灣高等法院臺南分院刑事第六庭
                                      審判長法官  蔡    崇    義
                                            法官  董    武    全
                                            法官  宋    明    中
右正本證明與原本無異。
當事人如不服本判決，應於判決送達後十日內向本院提出上訴狀，其未敘述理由者並
應於提出上訴狀後十日內向本院補提理由書（應附繕本)。
                                      法院書記官  李    育    儒
中    華    民    國      九十三      年      四      月      二十二    日
附錄法條：
刑法第三百二十一條第一項第二款：
犯竊盜罪而有左列情形之一者，處六月以上、五年以下有期徒刑：
二、毀越門扇、牆垣或其他安全設備而犯之者。
刑法第三百二十條第一項：
意圖為自己或第三人不法之所有，而竊取他人之動產者，為竊盜罪，處五年以下有期
徒刑、拘役或五百元以下罰金。
刑法第二百十六條：
行使第二百十條至第二百十五條之文書者，依偽造、變造文書或登載不實事項或使登
載不實事項之規定處斷。
刑法第二百十條：
偽造、變造私文書，足以生損害於公眾或他人者，處五年以下有期徒刑。
刑法第三百三十九條：
意圖為自己或第三人不法之所有，以詐術使人將本人或第三人之物交付者，處五年以
下有期徒刑、拘役或科或併科一千元以下罰金。
附表一：
┌──┬───┬─────┬─────┬─────────┬──────┐
│編號│所有人│廠牌名稱  │型號      │手機序號          │當時使用門號│
├──┼───┼─────┼─────┼─────────┼──────┤
│１  │己○○│ＮＯＫＩＡ│三三一○型│000000000│○九一○八八│
│    │      │          │          │一八○一六八號    │二五一○號  │
├──┼───┼─────┼─────┼─────────┼──────┤
│２  │己○○│ＭＯＴＯＲ│ＬＦ二○○│000000000│○九六三一三│
│    │      │ＯＬＡ    │○型      │九九三七二○號    │○六五○號  │
├──┼───┼─────┼─────┼─────────┼──────┤
│３  │己○○│ＭＯＴＯＲ│Ｔ二六八八│000000000│○九二五八五│
├──┼───┼─────┼─────┼─────────┼──────┤
│    │      │ＯＬＡ    │型        │九四四○八○號    │一三五七號  │
├──┼───┼─────┼─────┼─────────┼──────┤
│４  │甲○○│ＯＫ  ＷＡ│一六三型  │0000000Ｒ號│○九二九一六│
│    │      │Ｐ        │          │                  │三一八二號  │
└──┴───┴─────┴─────┴─────────┴──────┘
附表二：癸○○所有之信用卡
┌───┬────────────┬──────────────────┐
│編號  │發卡銀行                │信用卡卡號                          │
├───┼────────────┼──────────────────┤
│１    │美商花旗銀行            │0000000000000000號  │
├───┼────────────┼──────────────────┤
│２    │中國信託商業銀行        │0000000000000000號  │
└───┴────────────┴──────────────────┘
